臺灣高雄地方法院民事判決　　　　　100年度保險小上字第3號
上　訴　人　陳崑輝
被上訴人　　富邦產物保險股份有限公司
法定代理人　陳燦煌
上列當事人間請求損害賠償事件，上訴人不服本院岡山簡易庭民
國100 年8 月19日100 年度岡保險小字第6 號第一審判決提起上
訴，本院判決如下：
    主    文
上訴駁回。
第二審訴訟費用新台幣壹仟伍佰元由上訴人負擔。
    理    由
一、按對於小額程序之第一審判決提起上訴，非以其違背法令為
    理由，不得為之。所謂判決違背法令，乃指判決不適用法規
    或適用不當，有民事訴訟法第469 條所列第1 款至第5 款事
    由時，其判決當然為違背法令，惟小額事件之上訴程序，不
    得以民事訴訟法第469 條第6 款之「判決不備理由或理由矛
    盾」為由，指摘原判決為違背法令，此觀民事訴訟法第436
    條之32第2 項僅準用同法第468 條、第469 條第1 款至第5
    款之規定，並無準用同法第469 條第6 款之規定可知。
二、上訴意旨略以：本件被上訴人之法定代理人為石燦明，然原
    審竟將其法定代理人載為陳燦煌，該陳員究非被上訴人之法
    定代理人，並無合法代理之權限，原審以其為被上訴人之法
    定代理人而為判決，顯屬當然違背法令。又伊對於車輛修理
    費是否全係該交通事故所致已有爭執，原審卻未於判決理由
    項下記載該車如何受有損害之意見，且僅憑高雄縣政府警察
    局岡山分局前鋒派出所受理民眾報案記錄表及函覆資料即認
    定伊與有50% 之過失，亦顯係判決不備理由而違背法令等語
    。為此爰提起本件上訴，並聲明廢棄原判決等語。
三、得心證之理由：
  (一)按經理人對於第三人之關係，就商號或其分號或其事務之一
    部，視為其有為管理上一切必要行為之權。經理人就所任之
    事務，視為有代表商號為原告或被告或其他一切訴訟上行為
    之權，民法第554 條第1 項、第555 條定有明文。公司得依
    章程規定設置經理人，亦為公司法第29條所明定，故公司所
    設置之經理人，法律上既未另設限制，自不能因其為法人而
    有所差異。安某既為被上訴人（公司）之經理，而系爭工程
    又為其所任事務權限範圍內之事項，自有代表被上訴人（公
    司）應訴之權限，最高法院42年台上字第554 號、75年台上
    字第1598號著有判例可資參照，是經理人就所任之事務，視
    為有代表公司為原告或被告或其他一切訴訟上行為之權自明
    。查陳燦煌係被上訴人之總經理而與董事長石燦明並列為被
    上訴人之負責人，且財產保險業務亦係被上訴人經營之業務
    範圍等情，業據被上訴人於原審提出其經行政院金融監督管
    理委員會核發之保險公司營業執照附卷可稽，則依首揭之說
    明，陳燦煌既為被上訴人之總經理，經管被上訴人之財產保
    險業務，其自有代表被上訴人應訴之權限無虞，是上訴人認
    被上訴人於原審未受合法代理而屬當然違背法令顯屬無據。
  (二)又小額判決之上訴程序，不得以「判決不備理由或理由矛盾
    」為由，業如前述。準此，上訴人以原審未詳加論駁其爭執
    事項，且未詳述認定兩造過失比例之依據云云，認原審判決
    不備理由提起本件上訴，亦屬無據。
  (三)從而，原審暨無判決未經合法代理之情事，且判決不備理由
    亦非小額訴訟程序所指涉之判決違背法令，上訴人本件上訴
    均顯無理由，應予駁回。
四、末按於小額訴訟之上訴程序，法院惟訴訟費用之裁判時，應
    確定其費用額，民事訴訟法第436 條之19第1 項、第436 條
    之32第1 項訂有明文。本件第二審裁判費用為1,500 元，應
    由上訴人負擔，爰併為裁定如主文第2 項所示。
五、據上論結，上訴人之上訴顯無理由，爰不經言詞辯論，依民
    事訴訟法第436 條之29第2 款、第436 條之32第1 項、第2
    項、第436 條之19第1 項、第95條、第78條，判決如主文。
中    華    民    國  100     年    10    月    17    日
                  民事第三庭  審判長法  官  黃宏欽
                                    法  官  楊淑珍
                                    法  官  謝宗翰
以上正本係照原本作成。
本判決不得上訴。
中    華    民    國  100     年    10    月    17    日
                                    書記官  王居玲